臺灣臺中地方法院刑事判決　　　　　　　　　　　　　九十二年度易字第七三八號
　　公　訴　人　臺灣臺中地方法院檢察署檢察官
　　被　　　告　乙○○
　　選任辯護人　吳莉鴦律師
右列被告因傷害案件，經檢察官聲請以簡易判決處刑（九十年度偵字第一五四五一號
），本院認為不宜以簡易判決處刑應適用通常程序並判決如左：
    主  文
本件公訴不受理。
    理  由
一、本件公訴意旨如附件聲請書所載。
二、按告訴乃論之罪，告訴人於第一審辯論終結前得撤回其告訴，又告訴經撤回者，
    應諭知不受理之判決，刑事訴訟法第二百三十八條第一項、第三百零三條第三款
    定有明文。
三、查本件告訴人丁○○告訴被告乙○○傷害案件，聲請書認係犯刑法第二百七十七
    條第一項之罪，依同法第二百八十七條前段之規定，須告訴乃論。茲據告訴人當
    庭撤回其告訴，依照上開說明，本件爰不經言詞辯論，逕為諭知不受理之判決。
據上論斷，應依刑事訴訟法第四百五十二條、第二百零三條第三款、第三百零七條，
判決如主文。
中    華    民    國      九十二      年      四      月    二十一      日
                                        法  官     李添興
右正本證明與原本無異。
如不服本判決，應於判決送達後十日內向本院提出上訴狀，上訴於臺灣高等法院臺中
分院( 須附繕本 )。
                                        書記官
中    華    民    國      九十二      年      四      月    二十一日
附件
臺灣臺中地方法院檢察署檢察官聲請簡易判決處刑書  九十年度偵字第一五四五一號
    被      告  乙○○  男二十五歲（民國○○○年○月○○○日生）
                        住台中市○○區○○路七四巷八弄二三號
                        身分證統一編號：Ｚ000000000號
右被告因傷害案件，業經偵查終結，認為宜聲請以簡易判決處刑，茲敘述犯罪事實及
證據並所犯法條如左：
          犯罪事實
一、乙○○與丁○○係鄰居關係，前因有細故而發生多次爭執。於民國八十九年七月
    二十三日下午三時許，在台中市○○區○○路七十四巷八弄二十一號丁○○住處
    前，因丁○○於門口洗車弄濕門口路面，而與乙○○發生口角爭執，致使乙○○
    心生不滿，竟基於普通傷害之犯意出手毆打丁○○，致使丁○○受有胸前一處、
    右腳二處、左腳二處、右手一處淤傷、右小腿一處、左膝一處、左肩一處擦傷、
    右手血腫等傷害。
二、案經告訴人丁○○訴由本署偵辦。
          證據並所犯法條
一、訊據被告乙○○矢口否認有何右揭傷害犯行，辯稱：並沒有打告訴人丁○○云云
    。經查右揭犯罪事實業據告訴人丁○○指訴歷歷，核與證人甲○於本署中證稱：
    當時有看到他們在打架，只知道丁○○與徐修文兒子在打架，伊出來勸架，警察
    就來了，雖不確定是否為七月二十三日，但確定那一天是星期天，因為伊只有星
    期天才會休息在家等語相符，是被告徐維德所辯不足採信，復有驗傷單一紙在卷
    可稽，被告之傷害犯嫌洵堪認定。
二、核被告乙○○所為，係犯刑法第二百七十七條第一項之罪嫌。
三、依刑事訴訟法第四百五十一條第一項聲請逕以簡易判決處刑。
    此  致
臺灣臺中地方法院臺中簡易庭
中      華      民      國      九十一    年      十二    月  二十三    日
                                          檢察官  丙○○
右正本證明與原本無異
中      華      民      國      九十一    年      十二    月  二十六    日
                                          書記官  曹子聖
參考法條：刑法第二百七十七條第一項
中華民國刑法第二百七十七條 (普通傷害罪)
傷害人之身體或健康者，處三年以下有期徒刑、拘役或一千元以下罰金。
犯前項之罪因而致人於死者，處無期徒刑或七年以上有期徒刑；致重傷者，處三年以
上十年以下有期徒刑。
當事人注意事項：
（一）本件係依據刑事訴訟法簡易程序辦理，法院簡易庭得不傳喚被告、輔佐人、告
      訴人、告發人等出庭即以簡易判決處刑。
（二）被告、告訴人、被害人對告訴乃論案件，得儘速試行和解，如已達成民事和解
      而要撤回告訴，請告訴人寄送撤回告訴狀至臺灣臺中地方法院簡易庭。
（三）被告、告訴人、被害人對本案案件認有受傳喚到庭陳述意見之必要時，請即以
      書狀向臺灣臺中地方法院簡易庭陳明。
